【裁判字號】    90,易,323
【裁判日期】    901022
【裁判案由】    傷害
【裁判全文】
臺灣臺東地方法院刑事判決                            九十年度易字第三二三號
    公  訴  人  臺灣臺東地方法院檢察署檢察官
    被      告  乙○○
右列被告因傷害案件，經檢察官提起公訴（九十年度偵字第一○四號），本院判決如
左：
    主  文
乙○○傷害人之身體，處拘役伍拾日，如易科罰金，以參佰元折算壹日。
    事  實
一、乙○○係甲○○之妻，於民國八十九年十月八日晚間九時許，乙○○與甲○○在
    臺東縣臺東市○○○路二三○巷一弄二十號住處車庫內，因金錢糾紛發生爭執，
    乙○○竟基於傷害之故意，持住處之桿麵棍（未扣案）毆打甲○○，致甲○○受
    有頭頂頭皮挫瘀傷五乘五公分、右眼眉挫傷二乘二公分、左上臂挫瘀傷八乘四公
    分、右手食指挫瘀傷零點五乘零點二公分、右手姆指挫瘀傷零點五乘零點二公分
    、右上臂挫瘀傷八乘四公分、右膝挫瘀傷外側十五乘十公分、內側十乘十公分、
    左膝挫瘀傷十乘四公分、左小腿挫瘀傷十二乘三公分、左足小趾挫擦傷二乘一公
    分等傷害。
二、案經被害人甲○○訴由臺灣臺東地方法院檢察署檢察官偵查起訴。
    理  由
一、訊據被告乙○○固坦承於右揭時地持桿麵棍毆打告訴人甲○○，惟於偵查中辯稱
    係因告訴人先以拳頭毆打伊，伊才反抗云云。惟查，右揭犯罪事實，業據告訴人
    指訴詳實，並有診斷證明書在卷足憑。雖按被告所提出之八十九年十月九日診斷
    證明，被告亦受有左眼眼瞼瘀血之傷害，然按告訴人所提出之診斷證明書，告訴
    人所受之傷勢顯非單純由被告反抗所致。故被告所辯伊係單純持桿麵棍反抗告訴
    人之毆打，並不足採。事證明確，被告犯行應堪認定。
二、核被告乙○○所為，係犯刑法第二百七十七條第一項之傷害罪。爰審酌被告之品
    行、犯罪之動機、目的、手段、犯罪時所受之刺激、被害人所受傷害程度及被告
    犯罪後不坦承犯行之態度等一切情狀，量處如主文所示之刑，並諭知易科罰金之
    折算標準。
三、被告乙○○經合法傳喚無正當理由不到庭，本院認係應科拘役之案件，故不待其
    陳述逕行判決。
據上論斷，應依刑事訴訟法第二百九十九條第一項前段、第三百零六條、刑法第二百
七十七條第一項、第四十一條第一項前段、罰金罰鍰提高標準條例第一條前段、第二
條，判決如主文。
本案經檢察官馬培基到庭執行職務。
中    華    民    國      九十      年        十        月      廿二    日
                                      臺灣臺東地方法院刑事庭
                                          法  官  范智達
右正本證明與原本無異
如不服本判決應於送達後十日內向本院提出上訴狀
                                          書記官  賴淑芬
中    華    民    國      九十      年        十        月      廿三    日
附錄本案論罪科刑法條全文
刑法第二百七十七條第一項：傷害人之身體或健康者，處三年以下有期徒刑、拘役或
一仟元以下罰金。


司法院資訊處製作；財團法人民間司法改革基金會備份。
